臺灣板橋地方法院刑事判決　　　　　　　94年度易字第1114號
公　訴　人　臺灣板橋地方法院檢察署檢察官
被　　　告　丙○○
上列被告因竊盜案件，經檢察官聲請簡易判決處刑（九十四年度
偵字第一二六二二號），本院認不宜逕以簡易判決處刑，改用通
常程序審理，被告於準備程序認罪，本院再改以簡式審判程序判
決如下：
    主  文
丙○○攜帶兇器竊盜，累犯，處有期徒刑捌月。扣案螺絲起子壹
支及老虎鉗壹支均沒收之。
    事  實
一、丙○○前於民國九十一年間因竊盜案件，經臺灣臺南地方法
    院以九十一年度營簡字第二○六號判處有期徒刑三月確定，
    並於九十二年九月二日縮刑期滿執行完畢。詎猶不知警惕，
    竟意圖為自己不法之所有，於九十四年七月二十日三時許，
    攜帶客觀上足以對他人生命身體造成危險之兇器螺絲起子及
    老虎鉗各一支，行經在臺北縣樹林市○○街與樹中二街口時
    ，因見乙○○所有車號為７Ｋ－１４１９號停放該處之自用
    小客車四周無人注意，認為有機可乘，乃以螺絲起子敲破該
    車右後車窗打開車門進入車內，再以老虎鉗剪斷電壓穩定器
    的電線並拔掉液晶螢幕的接線，而將該液晶螢幕及電壓穩定
    器置入自己隨身所背之袋子而竊取之（毀損部分未據告訴）
    。丙○○得手後欲往樹林市○○路方向逃逸時，旋為巡邏員
    警攔檢查獲，並扣得在其袋子內扣得前述螺絲起子、老虎鉗
    及其所竊得財物。
二、案經臺北縣政府警察局樹林分局報請臺灣板橋地方法院檢察
    署檢察官偵查後聲請簡易判決處刑，本院認不宜逕以簡易判
    決處刑而改用通常程序審理，嗣因被告於準備程序認罪，本
    院乃再改以簡式審判程序審理之。
    理  由
一、上揭犯罪事實，業據被告自白不諱，核與告訴人乙○○指訴
    情節相符，並有車籍作業系統查詢認可資料、遭竊之液晶電
    視、電壓穩定器照片一張、贓物認領保管單（偵字卷第十八
    、二○、四○頁）附卷，及螺絲起子與老虎鉗各一支扣案可
    資參佐，應足擔保被告前述自白之真實性。次按「攜帶兇器
    竊盜，祇須行竊時攜帶具有危險性之兇器為已足，並不以攜
    帶之初有行兇之意圖為必要」（最高法院六十二年台上字第
    二四八九號判例參照）；又「刑法第三百二十一條第一項第
    三款之攜帶兇器竊盜罪，係以行為人攜帶兇器竊盜為其加重
    條件，此所謂兇器，其種類並無限制，凡客觀上足對人之生
    命、身體、安全構成威脅，具有危險性之兇器均屬之，且祇
    須行竊時攜帶此種具有危險性之兇器為已足，並不以攜帶之
    初有行兇之意圖為必要。螺絲起子為足以殺傷人生命、身體
    之器械，顯為具有危險性之兇器」（最高法院七十九年台上
    字第五二五三號判例參照）。本案被告對其攜帶螺絲起子及
    老虎鉗行竊乙節始終坦承不諱，而該螺絲起子及老虎鉗均屬
    鐵製物品、質地堅硬且尖銳，有該物照片一張（偵字卷第十
    九頁）在卷可參，倘在行竊之中執以攻擊他人，客觀上均足
    以對該他人之生命、身體造成危害，顯屬兇器無訛。本案事
    證明確，被告犯行洵堪認定。
二、核被告丙○○所為，係犯刑法第三百二十一條第一項第三款
    之攜帶兇器竊盜罪。次查被告前於九十一年間因竊盜案件，
    經臺灣臺南地方法院以九十一年度營簡字第二○六號判處有
    期徒刑三月確定，並於九十二年九月二日縮刑期滿執行完畢
    ，有臺灣高等法院被告前案紀錄表在卷可查，其受有期徒刑
    之執行完畢後五年內，再犯本案有期徒刑以上之罪，為累犯
    ，應依法加重其刑。爰審酌被告除有前揭已構成累犯之前案
    外，復曾因違反麻醉藥品管理條例及恐嚇案件，經法院判處
    應執行有期徒刑一年二月確定，並已執行完畢，有臺灣高等
    法院被告前案紀錄表附卷可參，凡此均應作為量刑之參考（
    被告之素行），兼衡其犯罪之動機目的，竊取財物價值不低
    ，智識程度（學歷為國中），攜帶兇器行竊具有較高之危險
    性，及犯後坦承犯行之態度等一切情狀，量處如主文所示之
    刑。末查扣案螺絲起子及老虎鉗各一支，均係被告所有，用
    以犯本案犯罪所用之物，業據其供述明確，爰依刑法第三十
    八條第一項第二款諭知沒收。
三、末按除被告所犯為死刑、無期徒刑、最輕本刑為三年以上有
    期徒刑之罪或高等法院管轄第一審案件者外，於前條第一項
    程序進行中，被告先就被訴事實為有罪之陳述時，審判長得
    告知被告簡式審判程序之旨，並聽取當事人、代理人、辯護
    人及輔佐人之意見後，裁定進行簡式審判程序，刑事訴訟法
    第二百七十三條之一定有明文。查本件被告所犯加重竊盜罪
    之法定本刑，為六月以上五年以下有期徒刑，並非最輕本刑
    三年以上有期徒刑之罪，且被告於九十四年九月二十六日準
    備程序進行中，復就被訴事實為有罪之陳述，經告知被告簡
    式審判程序之旨，被告及公訴人對於本件改依簡式審判程序
    審理亦均表示無意見，是本院合議庭即依前揭刑事訴訟法規
    定，裁定本件進行簡式審判程序，附此說明。
據上論結，應依刑事訴訟法第二百九十九條第一項前段、第二百
七十三條之一，刑法第三百二十一條第一項第三款、第四十七條
、第三十八第一項第二款，判決如主文。
本案經檢察官甲○○到庭執行職務。
中　　華　　民　　國　　94　　年　　10　　月　　11　　日
                  刑事第八庭法  官?楊  明  佳
上列正本證明與原本無異。
如不服本判決，應於判決送達後十日內向本院提出上訴狀 (應附
繕本)， 上訴於臺灣高等法院。
                            書記官  黃  炎  煌
中　　華　　民　　國　　94　　年　　10　　月　　11　　日
附錄法條
刑法第三百二十一條
犯竊盜罪而有左列情形之一者，處六月以上、五年以下有期徒刑
：
一  於夜間侵入住宅或有人居住之建築物、船艦或隱匿其內而犯
??之者。
二  毀越門扇、牆垣或其他安全設備而犯之者。
三  攜帶兇器而犯之者。
四  結夥三人以上而犯之者。
五  乘火災、水災或其他災害之際而犯之者。
六  在車站或埠頭而犯之者。
前項之未遂犯罰之。
